Inventaris van de stukken afkomstig van ambtenaren van het centraal bestuur tijdens de regering van Karel V gedeponeerd ter charterkamer van Holland
Nationaal Archief, Den Haag
Ambtenaren van het Centraal Bestuur, met betrekking tot de Noordelijke Gewesten, Eerste Helft 16e Eeuw
Ambtenaren Centraal Bestuur Karel V
1243-1554
3479
3.50 meter; 1247 inventarisnummers.
Normale geschreven, getypte en gedrukte documenten, geen bijzondere handschriften.
Nationaal Archief, Den Haag
Ambtenaren van het Centraal Bestuur tijdens de Regering van Karel V
Hannaert, Jean
Blioul, Laurens du
Carondolet, Jean
Ruffault, Jehan
Schore, Mr. Louis
Myerop, Mr. Vincent Cornelisz. van
Pensart, Guillaume
Zwichem, Viglius van
Ligne, Johan de
Het archief van de ambtenaren van het Centraal Bestuur tijdens de regering van Karel V bevat stukken die het beheer van de Noordelijke Nederlanden betreffen: Holland, Zeeland, Gelre, Utrecht, Friesland, Groningen, Overijssel, Drenthe en verder het bestuur over Oost-Friesland, Denemarken en de Hanze in het begin van de zestiende eeuw. De Gelderse oorlogen zijn het hoofdthema, daarnaast zijn bestrijding van ketterij, criminele zaken, geestelijke zaken en de telkens oplaaiende geschillen tussen de verschillende gewesten aanleiding geweest tot archiefvorming.
Archiefvorming
Geschiedenis van de archiefvormer
Van wie de stukken afkomstig zijn
De stukken van deze collectie, die al vóór 1552 in de charterkamer aanwezig waren, vallen uiteen in twee delen, waarvan het eerste deel gevormd wordt door de verzameling, die Suys beschreven heeft onder de hoofden "Oostvrieslandt Nyen" en "Brieven van Oostvrieslant". Deze stukken zijn hoogstwaarschijnlijk afkomstig van Bernard Bucho ab Ayta.
Na te Leuven gestudeerd te hebben, werd Bucho pastoor van de St. Vituskerk te Leeuwarden en was daar raad van de Saksische hertogen, na 1515 van Karel V. Hij verdedigde de rechten van Karel V op Friesland voor het parlement van Parijs en was tenslotte van 1525 tot zijn dood in 1529 deken in de Hofkapel te Den Haag en raad in het Hof van Holland.
De tweede groep van reeds vóór 1552 gedeponeerde stukken, bij Suys onder de afdelingen "Angaende dat Oversticht", "Brieven ende titulen aengaende de overgifte 's lands van Utrecht" en voornamelijk "Brieven, Registeren ende munimenten leggende achter in 't cleyne Camerken van de Register Camere", kunnen wij met vrij grote zekerheid toeschrijven aan de stadhouder Hoochstraten en de tresorier-generaal Vincent Cornelisz. van Myerop, van wie beiden hieronder meer.
Verreweg het grootste deel der collectie wordt gevormd door de stukken, na de beschrijving van Strick en Boot in 1552, naar Holland overgebracht. Ze zijn afkomstig van hooggeplaatste ambtenaren uit de tijd van Karel V. Wij vermelden ze hier in de orde, waarin Suys hun papieren beschrijft
De korte biografische notities dienen slechts om een indruk te geven van de aard der stukken, die men hier verwachten kan.
. Deze opsomming van de functionarissen, die tot de vorming van deze collectie hebben bijgedragen, kan ons een indruk geven van de belangrijke inhoud der stukken.
Antoine de Lalaing
ANTOINE DE LALAING, seigneur de Montigny, beter bekend als graaf van Hoochstraten, welk graafschap hij als heerlijkheid verkreeg door huwelijk met Elisabeth van Culemborg en dat te zijnen behoeve in 1518 door Karel V tot graafschap werd verheven Hij werd ca 1480 geboren en maakte in 1502 de reis mee van Philips de Schone naar Spanje, van welke reis hij een boeiend verslag naliet. Hij bekleedde verschillende ambten en stond bij de landvoogdes Margaretha van Oostenrijk in hoog aanzien. Hij was haar chevalier d'honneur. In 1515 benoemde Karel V hem tot "chef des finances" en van 1522 tot zijn dood in 1540 was hij stadhouder-generaal van Holland, Zeeland en Friesland, sinds 1528 ook van Utrecht. De hier geïnventariseerde stukken (Suys, fol 250-255, nos 1-42) hebben bijna uitsluitend betrekking op zijn stadhouderschap.
Jean Hannaert
Jean Hannaert, door zijn huwelijk met Marguerite Vilain, seigneur de Liedkerke en vicomte de Lombeke, was achtereenvolgens secretaris bij de prins van Anhalt (1507), bij Maximiliaan van Oostenrijk en bij Karel V. Na 1520 was hij conseiller d'etat en vervulde enige gewichtige ambassades in Duitsland en Frankrijk, resp in 1524 en 1532. In 1536 werd hij amman (drost) van Antwerpen en overleed in 1539.
Laurens du Blioul
Laurens du Blioul, seigneur du Sart (Suys, fol. 255vso-259, nos. 45-57), begeleidde reeds in 1502 als griffier van het Gulden Vlies en secretaire de la chambre Philips de Schone naar Spanje. In Mei 1522, voordat hij naar Spanje vertrok, benoemde Karel V Du Blioul als audiëncier, een ambt, dat zich geleidelijk van een ontvangerschap ontwikkeld had tot het hoofd van de kanselarij, nadat de kanselier meer een minister, los van de kanselarij was geworden. Du Blioul genoot terecht een onbeperkt vertrouwen van Karel V en Margaretha van Oostenrijk. Hij had een werkzaam aandeel in de overdracht van de temporaliteit van het Sticht aan Karel V.
Jean Carondolet
Jean Carondolet, (Suys 259-265vso, nos. 58-133), geboren te Dôle in 1469, behoort met Du Blioul tot de oude garde van het Oostenrijkse Huis. In de stukken meestal vermeld als deken van Besançon, later aartsbisschop van Palermo, was hij reeds in 1497 maitre des requestes in de Grand Conseil en in 1508 lid van de conseil-privé. Na van 1517-1519 met Karel V in Spanje verbleven te zijn, werd hij voorgoed als conseiler aan het Hof te Mechelen verbonden. Bij de reorganisatie der regering in 1531 wordt Carondelet chef en president van de conseil-privé. Hij vroeg in 1540 ontslag en overleed in 1545.
Jehan Ruffault
Jehan Ruffault, seigneur de Neufville (Suys, fol. 266, nos 134-136), tresorier-generaal des finances en Mr. CHARLES VERDERUE (Suys, fol 266vso, nos. 137-139), "secretare ordinaire de sa Majeste", behoren tot de minder op de voorgrond tredende figuren en ze droegen slechts weinig bij tot de hier beschreven collectie.
Mr. Louis Schore
Mr. L. Schore (Suys, fol. 267-269vso), uit een Leuvense burgerfamilie, kwam na een professoraat in de beide rechten te Leuven in 1522 als raadsheer in de Grote Raad te Mechelen. Als conseiller vervulde hij belangrijke commissies en volgde in 1540 Carondolet op als president van de conseil-privé. Hij overleed in 1548.
Mr. Vincent Cornelisz. van Myerop
Mr. Vincent Cornelisz. van Myerop (Suys 269vso-271vso, nos. 169-184), rekenmeester in de Rekenkamer van Holland, charterbewaarder van Holland en tenslotte tresorier-generaal van de Centrale Regering, had een belangrijk aandeel in de ordening van de toestanden in Utrecht na de overdracht van de temporaliteit aan Karel V.
Guillaume Pensart
Guillaume Pensart (Suys, fol. 271vso-272, nos. 185-191) en PIERRE VEREYCKEN (Suys, fol. 272vso-276, nos. 192-208 en zes ongenummerde) zijn als audiëncier de opvolgers van Laurens du Blioul.
Na 1552
Na 1552 heeft dan eerst nog Viglius van Zwichem (Suys, fol. 276-282, verward genummerd en geletterd), als kanselier een verzameling stukken, meest tractaten, gedeponeerd, en tenslotte JOHAN DE LIGNE, graaf van Aremberg (Suys, fol. 287vso-296), als stadhouder van de Noordelijke gewesten, een verzameling stukken betreffende de inhuldiging van Philips II als landsheer in Friesland, Groningen en Drente.
Geschiedenis van het archiefbeheer
Oorsprong der collectie
Voor het beschrijven van de geschiedenis en de inrichting van de registeren charterkamer van Holland, waarbij de hierbeschreven stukken gedeponeerd waren, is het hier niet de plaats. Voldoende is te weten, dat deze instelling gevestigd was op het Hof van Holland en dat het beheer van de charters werd waargenomen door een charterbewaarder. Altijd werd dit ambt bediend als een nevenfunctie. Nadat Vincent Cornelisz. van Myerop het ambt gedurende de eerste helft van de 16e eeuw had vervuld, werd het na zijn dood opgedragen aan de president van de Geheime Raad, Viglius van Zwichem
Algemeen Rijksarchief, Rekenkamer der Domeinen van Holland, no. 493. Ruige blauwe register van de Commissiën, fol. 126.
.
Met de feitelijke waarneming werd belast de schoonzoon van de overledene Vincent Damaesz. van Droegendijck
Als voor, fol. 128
, rekenmeester in de Rekenkamer der domeinen van Holland.
Cornelius Suys, raadsheer in het Hof van Holland, kreeg op 31 October 1551 opdracht om de charterkamer van Holland van de weduwe en erfgename van Vincent Cornelisz. over te nemen en aan de schoonzoon van de overledene, Vincent Damaesz., over te dragen. Van de overdracht aan Damaesz. is nooit iets gekomen en in 1554 werd Suys zelf substituut voor Viglius
Algemeen Rijksarchief, Rekenkamer der Domeinen van Holland, no. 494. Zwarte register van de Commissiën, fol. 185.
. Op 6 April 1552 begon Suys intussen met het opmaken van een nieuwe inventaris van de charter- en registerkamer van Holland, ook van de naar de toren van het kasteel van Gouda overgebrachte stukken
J. Smit, Een bijdrage tot de geschiedenis van het Hollandsche archiefdepot te Gouda in Ned. Archievenblad XXXIII (1923-1924) blz. 141 e.v.
.
Behalve de stukken, die van nature tot de grafelijke archieven behoren - de leenregisters en de grafelijke charters - waren toen reeds enige stukken in het Hollandse archiefdepot gedeponeerd, afkomstig van ambtenaren van de Centrale Regering te Brussel. Wat echter archief betekende, begon men zich in die dagen eerst geleidelijk bewust te worden; het werd langzamerhand duidelijk, dat behalve de charters en registers als onmiddellijke bewijzen van rechten der grafelijkheid, ook andere stukken door dienaren der landsregering ambtshalve opgemaakt en ontvangen, voor die regering van groot belang konden zijn. De stukken, in bepaalde commissies gevormd of gebruikt, werden tot dan meestal als persoonlijk eigendom beschouwd - een opvatting, die zelfs heden nog niet geheel uitgestorven is.
Dit groeiend archiefbegrip nu veroorzaakte, dat in 1553 Cornelis Suys belangrijke aanwinsten achter zijn inventaris te boeken kreeg.
De Brusselse regering had successievelijk uit de boedels van overleden ambtenaren papieren, betrekking hebbende op de uitoefening van hun functie (soms bij vergissing ook wel eens particuliere stukken), in beslag doen nemen en overbrengen naar het huis van de kanselier Pierre Vereycken. Na diens dood verzocht zijn weduwe van deze archieven verlost te mogen worden. Voortzetting van de bestaande praktijk van overbrenging naar de opvolger, wist Viglius, de nieuwe functionaris, te voorkomen en men koos een andere oplossing voor het bewaringsprobleem.
19 Mei 1553 ontvingen Mr. Matthijs Strick, secretaris in de conseil-privé, en Jeronimus Boot, secretaris in de Raad van Brabant, opdracht om onder toezicht van Viglius de stukken te inventariseren
Commissiebrieven, geregistreerd voorin de inventaris van Cornelis Suys.
en vervolgens de stukken, naar de onderwerpen over bestaande archiefbewaarplaatsen
Het resultaat van de arbeid van Strick en Boot: Inventaires des diverses mortuaires, no. 78 misschien ook nos. 76 en 77 van J. Cuvelier, Inventaire des inventaires de la deuxième section des Archives Generales du Royaume. Bruxelles 1904, p. 42 ss.
te verdelen. Ongetwijfeld het kleinste deel, de Noordelijke Nederlanden betreffende, kwam naar Den Haag.
Vóór de opstand is toen nog twee keer een verzameling stukken in de charterkamer gedeponeerd, n.l. door Viglius zelf ("tractaten") en door de stadhouder van Groningen, Friesland en Drente, Johan de Ligne, graaf van Aremberg. Alles werd achter de inventaris van Suys geregistreerd.
Beschrijving en indeling der stukken in de inventaris van Suys
De beschrijving van de gedeponeerde stukken in de inventaris van Cornelis Suys maakt de indruk eenvoudig een copie te zijn van de lijsten van Strick en Boot. De beschrijvingen zijn geclasseerd onder de namen van hen van wie ze afkomstig zijn, binnen de afdelingen is de orde geheel willekeurig. Soms zijn stukken afzonderlijk beschreven en wordt vaak de bedoeling van de beschrijvers duidelijk. Niet zelden evenwel worden grote pakken onder een zo vage beschrijving opgenomen, dat bijna alle stukken van de collectie in deze pakken ondergebracht zouden kunnen worden
Als demonstratie twee voorbeelden: fol. 258 (Du Blioul) Ung aultre trousseau ou sont plusieurs pieces concemans les Estatz et aulcunes villes de Hollande. Cothe......50. fol. 266 (Ruffault) Ung trousseau d'aulcunes ensiegnements touchant Hollande et aultres qu'il fault visiter et encoires garder, Cothe...... 136.
. Een deel der stukken werd ook dubbel in de inventaris vermeld
Zie hierachter in de concordans.
.
Latere lotgevallen en inventarisaties
De stukken hebben alle avonturen van de Hollandse charters na 1552 gevolgd. De sporen van het verblijf in de vochtige Goudse toren zijn maar al te duidelijk. Veel werd er ook van ontvreemd
Als aanwinsten naar het Algemeen Rijksarchief teruggekeerd: 1831, 1860, no. 1, 1867, XI, no. 3, 1891, no. 24 t, 1892, no. III, Bb, IV, d, en VI, a en b, 1893, no. 20, b, 1897, LII, no. 1, 1902, XXVI, no. 58, 1911, XV, no. 1.
.
Grote belangstelling hebben sommige delen van de collectie ondervonden van de eerste archivarius des Rijks, Mr. H. van Wijn; hij heeft plannen voor een uitgave gehad
(Bakhuizen van den Brink), Overzigt van het Rijksarchief, blz. 129.
en ze daartoe voorzien van aantekeningen en onderstrepingen, die vaak even weinig strekken tot verduidelijking van de tekst als tot verfraaiïng van het uiterlijk aanzien.
Voor zover in het begin van de 19de eeuw nog iets van de oude orde over was, is deze door H. van Wijn verstoord; vele stukken zijn later uit de z.g. Collectie Van Wijn op het Algemeen Rijksarchief voor de dag gekomen.
De eerste, die zich ernstig met een herstel bezig heeft gehouden was J.K. Bondam. Bij het beschrijven van de z.g. Verspreide Collectie (na de verhuizing van het Algemeen Rijksarchief van het Plein naar het tegenwoordige gebouw aan het Bleyenburg in 1902) verzamelde hij deze stukken weer, met aantekening van hun plaats in de inventaris Suys. In 1920 waren de meeste stukken weer bijeen en door reparatie in een enigszins bruikbare staat gebracht
Verslagen omtrent 's Rijks Oude Archieven, 1920, blz. 151.
. Zij werden toen aangeduid als Verspreide Collecties, kamer 10, nos. 59 en 59 a-h.
De vele door Bondam op de omslagen der stukken gestelde beschrijvingen, hoeveel ik er soms in gewijzigd heb, hebben mijn arbeid niet weinig verlicht.
In 1922 is Dr. P.A. Meilink begonnen met een poging tot herstel van de collectie naar de inventaris van Suys
Verslagen omtrent 's Rijks Oude Archieven, 1922, blz. 58.
. Tot een definitief resultaat leidde dit niet en reeds in 1923 bericht Dr. Meilink: "Het herstel van de oorspronkelijke dossiers en bundels zal echter niet meer mogelijk zijn. Niet alleen zijn de stukken voor een groot gedeelte verloren gegaan, maar de beschrijving in den inventaris Suys blijkt dikwijls zoo algemeen gehouden, dat de aard van de stukken kwalijk bepaald kan worden. Een enkele bundel uit de collectie Hoochstraten, die in 1892 uit Weenen het Algemeen Rijksarchief is toegekomen (vgl. Aanw. 1892, no. 1, IIIb) en vrijwel ongerept is gebleven, vertoont bijv. een verzameling van stukken, die, -ware de bundel uit elkander gehaald geweest, zooals met de hier bewaarde bundels het geval is-, moeilijk naar de hier (bij Suys) gegeven beschrijving weder tot een geheel vereenigd zouden kunnen worden"
Verslagen omtrent 's Rijks Oude Archieven, 1923, blz. 77.
. Wel is Dr. Meilink er in geslaagd nog meerdere stukken tot de collectie terug te brengen.
De verwerving van het archief
De rechtstitel is (nog) onbekend
De verwerving van het archief
De rechtstitel is (nog) onbekend.
Inhoud en structuur van het archief
3.01
Aanwijzingen voor de gebruiker
Openbaarheidsbeperkingen
Volledig openbaar.
Materiële beperkingen
Aanvraaginstructie
Openbare archiefstukken kunnen online worden aangevraagd en gereserveerd. U kunt dit ook via de terminals in de studiezaal van het Nationaal Archief doen. Om te kunnen reserveren dient u de volgende stappen te volgen:
U maakt een profiel aan op www.gahetna.nl, en logt vervolgens in
Via de archiefinventaris (alleen de beschrijvingen met rode nummers) selecteert u het gewenste archiefstuk door op de knop 'Reserveren' te klikken
In het volgende scherm geeft u aan op welke dag u het archiefstuk wilt inzien
Indien u zich bevindt in de studiezaal en een tafelnummer heeft ontvangen kunt u dit nummer vermelden. Als u geen tafelnummer heeft kunt u tafelnummer 777 laten staan
Vervolgens bevestigt u uw reservering door deze te versturen.
Verwant materiaal
Beschikbaarheid van kopieën
Het archief is gedupliceerd op microfilm.
Bijlagen
Concordans I: van de inventaris van Cornelis Suys op de nieuwe inventaris
Oost-Friesland Nyen (Bernard Bucho)
fol. 96, no. 3 409
fol. 96, no. 4 406
fol. 97, no. 4 411
fol. 98, no. 2 962
Brieven Oost-Friesland (Bernard Bucho)
fol. 100vso-105vso 254-404
Angaende dat Oversticht
fol. 141vso, no. 2 831
Brieven ende titulen aengaende de overgifte .. 's lands van Utrecht
fol. 162vso, no. 1 734
Kleine Registerkamer
fol. 237, no. 6 787
fol. 237, no. 8 216
fol. 237, no. 18 185
fol. 238, no. 19 174
fol. 239, no. 23 226
fol. 239, no. 24 213-215
fol. 239, no. 26 801-811?
fol. 239, no. 27 814
fol. 240, no. 40 415-439
fol. 240, no. 41 927
fol. 246, no. 92 202
fol. 247, no. 97 565
Hoochstraten
fol. 250, no. 1 1063
fol. 250, no. 2 -
fol. 250, no. 3 618
fol. 250, no. 4 92-97
fol. 250, no. 5 en 6 53-71; Zie ook index in voce Willem Zeeghers.
fol. 250, no. 7 Zie index in voce Pieter van St. Pieter.
fol. 250, no. 8 -
fol. 250, no. 9 -
fol. 250, no. 10 98
fol. 250, no. 11 111
fol. 250, no. 12 569
fol. 250, no. 13 1059
fol. 250, no. 14 1218
fol. 250, no. 15 902-906
fol. 252, no. 16 -
fol. 252, no. 17 1211
fol. 252, no. 18 90 en 91?
fol. 252, no. 19 -
fol. 252, no. 20 -
fol. 252, no. 21 690
fol. 252, no. 22 617
fol. 252, no. 23 692
fol. 252, no. 24 728-729
fol. 252, no. 25 747
fol. 253, no. 26 740
fol. 253, no. 27 -
fol. 253, no. 28 -
fol. 253, no. 29 Utrecht kl. kap. 3
fol. 253, no. 30 857-878?
fol. 253, no. 31 -
fol. 253, no. 32 681
fol. 253, no. 33 689
fol. 254, no. 34 660
fol. 254, no. 35 909
fol. 254, no. 36 888
fol. 254, no. 37 474
fol. 254, no. 38 -
fol. 254, no. 39 475
fol. 254, no. 40 609
fol. 254, no. 41 920
fol. 255, no. 42 924
Liedkerke
fol. 255, no. 43 157, 1217?
fol. 255, no. 44 951 e.v.
Laurens du Blioul
fol. 255, no. 45 1009 e.v.
fol. 256, no. 46 532 e.v., 800?
fol. 256, no. 47 540, 556
fol. 257, no. 48 182, 189-201? 482 e.v
fol. 257, no. 49 405, 444-445
fol. 257, no. 50 78 e.v., 112, 120
fol. 257, no. 51 8-28
fol. 257, no. 52 232-237
fol. 257, no. 53 1020 en 1026
fol. 257, no. 54 -
fol. 257, no. 55 1156
fol. 257, no. 56 932?
fol. 259, no. 57 730
Carondelet
fol. 259, no. 58a 241
fol. 259, no. 58b 153
fol. 259, no. 59a 753
fol. 259, no. 59b 455
fol. 259, no. 60 147
fol. 259, no. 61 238
fol. 259, no. 62 150-152
fol. 259, no. 63 248-249
fol. 259, no. 64 -
fol. 260, no. 65 242-254
fol. 260, no. 66 154?
fol. 260, no. 67 -
fol. 260, no. 68 123-146
fol. 260, no. 69 230
fol. 260, no. 70 en 71 1070-1109
fol. 260, no. 72 Zie index in voce Hanze.
fol. 260, no. 73 1192
fol. 261, no. 74 1150-1152
fol. 261, no. 75 1176
fol. 261, no. 76 1186
fol. 261, no. 77 1193
fol. 261, no. 78 1132
fol. 261, no. 79 1122
fol. 261, no. 80 1015?
fol. 261, no. 81 Zie index in voce Lübeck.
fol. 261, no. 82 1116?
fol. 261, no. 83 Zie index in voce Lübeck.
fol. 261, no. 84 953
fol. 261, no. 85 1028 e.v.
fol. 262, no. 86 1049
fol. 262, no. 87 Zie index in voce Lübeck.
fol. 262, no. 88 157
fol. 262, no. 89 1198?
fol. 262, no. 90 1210
fol. 262, no. 91 -
fol. 262, no. 92 1197
fol. 262, no. 93 1175
fol. 262, no. 94 -
fol. 262, no. 95 1046 e.v
fol. 262, no. 96 440
fol. 262, no. 97 1025
fol. 263, no. 98 Zie index in voce Jever.
fol. 263, no. 99 952?
fol. 263, no. 100 1028 e.v
fol. 263, no. 101 1063
fol. 263, no. 102 1064
fol. 263, no. 103 -
fol. 263, no. 104 -
fol. 263, no. 105 1040?
fol. 263, no. 106 447
fol. 263, no. 107 1053
fol. 263, no. 108 Zie index in voce Lübeck.
fol. 263, no. 109 1124 e.v.
fol. 263, no. 110 Zie index in voce Oost-Friesland.
fol. 264, no. 111 840
fol. 264, no. 112 1213 en 1214
fol. 264, no. 113 1047
fol. 264, no. 114 508?
fol. 264, no. 115 Zie index in voce Jever.
fol. 264, no. 116 -
fol. 264, no. 117 1048?
fol. 264, no. 118 1054
fol. 264, no. 119 851
fol. 264, no. 120 952?
fol. 264, no. 121 1196
fol. 264, no. 122 1052
fol. 265, no. 123 -
fol. 265, no. 124 -
fol. 265, no. 125 413
fol. 265, no. 126 1032?
fol. 265, no. 127 -
fol. 265, no. 128 1028 e.v.
fol. 265, no. 129 672
fol. 265, no. 130 -
fol. 265, no. 131 74
fol. 265, no. 132 1138
fol. 265, no. 133 568, 622?
Ruffault
fol. 266, no. 134 1189
fol. 266, no. 135 -
fol. 266, no. 136 -
Verderue
fol. 266, no. 137 764
fol. 266, no. 138 1023
fol. 266, no. 139 -
Schore
fol. 267, no. 140 1231
fol. 267, no. 141 1230
fol. 267, no. 142 1229
fol. 267, no. 143 -
fol. 267, no. 144 856
fol. 267, no. 145 51
fol. 267, no. 146 984
fol. 267, no. 147 -
fol. 268, no. 148 988
fol. 268, no. 149 577
fol. 268, no. 150 251
fol. 268, no. 151 619
fol. 268, no. 152 -
fol. 268, no. 153 50
fol. 268, no. 154 52
fol. 268, no. 155 -
fol. 268, no. 156 960
fol. 268, no. 157 1003?
fol. 268, no. 158 -
fol. 269, no. 159 987
fol. 269, no. 160 32?
fol. 269, no. 161 1002
fol. 269, no. 162 241
fol. 269, no. 163 930
fol. 269, no. 164 -
fol. 269, no. 165 925?
fol. 269, no. 166 844
fol. 269, no. 167 -
fol. 269, no. 168 677?
Vincent Cornelisz.
fol. 270, no. 169 612, 657? 1219?
fol. 270, no. 170 119
fol. 270, no. 171 986
fol. 270, no. 172 925?
fol. 270, no. 173 -
fol. 270, no. 174 148-149
fol. 270, no. 175 584
fol. 270, no. 176 -
fol. 270, no. 177 660 e.v.?
fol. 270, no. 178 -
fol. 271, no. 179 -
fol. 271, no. 180 -
fol. 271, no. 181 1060
fol. 271, no. 182 -
fol. 271, no. 183 769
fol. 271, no. 184 -
Pensart
fol. 271, no. 185 936
fol. 271, no. 186 -
fol. 271, no. 187 1203
fol. 272, no. 188 -
fol. 272, no. 189 955 e.v.
fol. 272, no. 190 932-935?
fol. 272, no. 191 1208
Vereycken
fol. 272, no. 192 1188
fol. 272, no. 193 -
fol. 272, no. 194 954
fol. 272, no. 195 -
fol. 273, no. 196 665
fol. 273, no. 197 -
fol. 273, no. 198 -
fol. 273, no. 19 Zie index in voce Jever.
fol. 274, no. 200 -
fol. 274, no. 201 -
fol. 274, no. 202 -
fol. 274, no. 203 1233
fol. 274, no. 204 956?
fol. 274, no. 205 1220-1228
fol. 274, no. 206 1229 e.v.
fol. 274, no. 207 -
fol. 274, no. 208 -
fol. 275, no. - -
Viglius
fol. 276-277 -
Traictiez de Denemarque
fol. 278 -
fol. 267-269 Hier zijn nogmaals stukken geïnventariseerd reeds eerder genoemd onder Schore.
fol. 278, A -
fol. 278, C -
fol. 279, I -
fol. 279, N 989
fol. 279, O Zie fol. 268, no. 156.
fol. 279, R -
fol. 279, S 1232
fol. 280, I 1004
fol. 280, V Zie fol. 269, no. 161.
fol. 280, X 937
fol. 280, Bb Zie fol. 268, no. 149.
fol. 280, Cc 1000
fol. 280, Ii -
fol. 280, Kk 939
fol. 280, Rr -
fol. 280, Ss Zie fol. 268, no. 148.
fol. 281, Kkk -
fol. 281, Ooo -
fol. 281, Sss -
fol. 281, PP -
fol. 281, Zweden -
fol. 281, no. 331 49
fol. 281, Capelle -
fol. 282, Teckelenburch -
fol. 282, Conseil de Overijsel -
fol. 282-287, Voirne -
Aremberg
fol. 287vso,no. 296 938-950
Concordans II: van de inventaris van Cornelis Suys op de nieuwe inventaris
Afkortingen
H. Stukken van Hoochstraten, niet precies te bepalen welk nummer
D.B. Du Blioul
V.C. Vincent Cornelisz
R. Ruffault
C. Carondelet
257, 51 Inventaris-Suys, folio 257, nummer 51
H. 1-5
D.B. 6-7
257, 51 8-28
D.B. 29-39
269, 160? 32
D.B. 46
H. 47
V.C. 48
281, 331 49
268, 153 50
267, 145 51
268, 154 52
250, 5, 6 en 7 53-72
R. 73
265, 131 74
D.B. 75
H. 77
258, 50? 78-81
V.C. 82
D.B. 83-87
R. 88
V.C. 89
252, 18? 90-91
250, 4 92-97
250, 10 98
D.B. 101-104
250, 7? 105
V.C. 106
250, 6 of 7? 107-110
250, 11 111
257, 50 112
250, 4? 113
H. 114-117
D.B. 118
270, 170 119
257, 50? 120
260, 68 123-146
259, 60 147
270, 174 148-149
259, 62 150-152
259, 58b 153
260, 66? 154
255, 43 of 262, 88 157
D.B. 161
H. 164-167
V.C. 169
238, 19 174
D.B. 175-177
H. 178
H. 181
257, 48 182
H. 183
237, 18 185
D.B. 186-187
257, 48? 189-201